# 代建工程专项借款能够资本化？

提问人：陈 正好 时间：2021-12-21 16:09:07
我公司是一家污水处理企业，目前有一项业务，接受委托代维修市政管网、排污管等工程，最终成本认定以审计结算值为准。收益为委托方未来20 年水费收益的一部分，未来水费收益未知。存在以下问题：
1.该业务是否属于代建工程？
2.工程施工期间利息能够资本化？
3.该项工程结束后如何账务处理？

回答人：chenyiwei
建议考虑是否可参考PPP项目的无形资产模式。代维修期间确认施工收入和合同资产，合同资产到建设完成并进入收益分享期后转入无形资产，在20 年分享期内摊销。